---
title: "Sports Analytics"
author: "Mauro Bouzon"
date: "2022-12-20"
output:
  pdf_document: default
  word_document: default
  html_document: default
---

### Introducción:

En este trabajo me propongo analizar de forma sencilla un partido de fútbol mediante
los datos de StatsBomb. En este caso utilizaremos los datos correspondientes al 
partido del mundial 2018 entre Argentina y Francia, sin embargo este código también 
podría utilizarse fácilmente para analizar cualquier otro partido.

En este trabajo analizaremos aspectos sencillos como la conformación de los equipos, 
efectividad de pases de los jugadores o gráficos de tiros.


```{r message=FALSE, warning=FALSE, echo=FALSE}
library(StatsBombR)
library(tidyverse)
library(SBpitch)
library(ggforce)
library(soccermatics)
library(kableExtra)
library(tinytex)
```

```{r message=FALSE, warning=FALSE, echo=FALSE, message=FALSE}
datos <- FreeCompetitions() %>% 
         filter(competition_id==43 & season_id==3) %>% 
         FreeMatches() %>%
         filter(match_id==7580) %>% 
         get.matchFree()


```
\newpage 

## Formaciones y alineaciones.

En este apartado creo una tabla con los nombres de los jugadores por equipo y su 
conformación en el 11 titular.

```{r message=FALSE, warning=FALSE, echo=FALSE}
Formaciones_FR <- datos$tactics.lineup[[1]]$player.name
Alineaciones_FR <- datos$tactics.lineup[[1]]$position.name


Formaciones_AR <- datos$tactics.lineup[[2]]$player.name
Alineaciones_AR <- datos$tactics.lineup[[2]]$position.name

cuadro <- cbind(Formaciones_AR,Alineaciones_AR, Formaciones_FR,Alineaciones_FR)

colnames(cuadro)<-c("Formaciones AR","Posiciones AR","Formaciones FR","Alineaciones FR")

Formaciones_AR %>% kbl() %>% kable_classic_2(full_width = F)
Formaciones_FR %>% kbl() %>% kable_classic_2(full_width = F)


```

\newpage 

## Cambios:

Luego de analizar el equipo incial, busco saber quienes fueron los recambios, es
decir, quienes salieron, quienes entraron y en que minuto.

```{r message=FALSE, warning=FALSE, echo=FALSE}
cambios<- datos %>% filter(!is.na(substitution.outcome.name) |
                             !is.na(substitution.replacement.name) ) %>%
          select(player.name, substitution.replacement.name, team.name, minute)

cambios_FR <- cambios %>% filter(team.name=="France") %>%  select(-team.name)

cambios_AR <- cambios %>% filter(team.name=="Argentina") %>%  select(-team.name)

cambios_tot <- cbind(cambios_AR, cambios_FR)
colnames(cambios_tot)<-c("Sale AR","Entra AR","min","Sale FR","Entra FR","min" )

cambios_AR %>% kbl() %>% kable_classic_2(full_width = F)

cambios_FR %>% kbl() %>% kable_classic_2(full_width = F)

```

\newpage 


## Posesión:

En cuanto a la posesión, busqué averiguar no solamente los porcentajes de posesión 
que tuvo cada equipo, si no también cuantos minutos tuvo la pelota cada equipo, lo cual 
fue un poco llamativo ya que por 37 minutos ningún equipo tuvo la pelota o por lo menos
el control de este.

```{r message=FALSE, warning=FALSE, echo=FALSE}
posesion <- datos %>% select(duration,possession_team.name) %>% filter(!is.na(duration) )

pos_Fr <- 0
pos_Ar <- 0

for (i in 1:length(posesion$duration)){
  if (posesion$possession_team.name[i] == "France"){
    pos_Fr<- pos_Fr + posesion$duration[i]
  }else{
    pos_Ar<- pos_Ar + posesion$duration[i]
  }
}

pos_Fr <- pos_Fr/60
pos_Ar<-pos_Ar/60

por_pos_Fr<-(pos_Fr/(pos_Ar+pos_Fr))*100
por_pos_Ar<-(pos_Ar/(pos_Fr+pos_Ar))*100

posesiones_AR<-c(pos_Ar,por_pos_Ar)
posesiones_FR<-c(pos_Fr,por_pos_Fr)

posesiones<- cbind(posesiones_AR,posesiones_FR)
rownames(posesiones)<-c("min","%")
colnames(posesiones)<-c("Argentina","Francia")

posesiones %>% kbl() %>% kable_classic_2(full_width = F)

```


## Faltas:

Busco averiguar cuantas faltas realizó cada equipo, las amarillas que le sacaron 
y las tarjetas rojas (que en este caso no hubieron).

```{r message=FALSE, warning=FALSE, echo=FALSE}

amarillas<- datos %>% select(minute, foul_committed.card.name, 
                             bad_behaviour.card.name, team.name, player.name) %>% 
            filter(foul_committed.card.name=="Yellow Card" |
                     bad_behaviour.card.name=="Yellow Card")


rojas<- datos %>% select(minute, foul_committed.card.name,
                         bad_behaviour.card.name, team.name, player.name) %>% 
  filter(foul_committed.card.name=="Red Card" | 
           bad_behaviour.card.name=="Red Card")

amarillas_AR <- 0
amarillas_FR <- 0

for (i in 1:length(amarillas$team.name)){
  if (amarillas$team.name[i]=="Argentina"){
    amarillas_AR = amarillas_AR + 1
  }else{
    amarillas_FR = amarillas_FR + 1
  }
}
rojas_AR <- 0
rojas_FR <- 0

faltas <- datos %>% filter(type.name=="Foul Committed")
faltas_AR <- datos %>% filter(type.name=="Foul Committed", team.name=="Argentina") 
faltas_FR <- datos %>% filter(type.name=="Foul Committed", team.name=="France") 

tot_faltas_AR <- length(faltas_AR$type.name)
tot_faltas_FR <- length(faltas_FR$type.name)

faltas_tar_AR <- c(tot_faltas_AR, amarillas_AR, rojas_AR)
faltas_tar_FR <- c(tot_faltas_FR, amarillas_FR, rojas_FR)

tabla_faltas<-cbind(faltas_tar_AR,faltas_tar_FR)
colnames(tabla_faltas)<-c("Argentina","Francia")
rownames(tabla_faltas)<-c("Faltas","Amarillas","Rojas")

tabla_faltas %>% kbl() %>% kable_classic_2(full_width = F)

```

Ahora aprovenchando que tengo las coordenadas de las faltas, realizo un gráfico 
donde se muestren las faltas de cada equipo, las cuales se diferenciarán por el
color.

```{r message=FALSE, warning=FALSE, echo=FALSE}
for(i in 1:length(faltas$location)){
  faltas$location.x[i] <- faltas$location[[i]][1]
  faltas$location.y[i] <- faltas$location[[i]][2]
  faltas$end_location.x[i] <- faltas$pass.end_location[[i]][1]
  faltas$end_location.y[i] <- faltas$pass.end_location[[i]][2]
  
}

create_Pitch(grass_colour = "#EAEAEA", line_colour =  "#000000",
             background_colour = "#EAEAEA", goal_colour = "#EAEAEA") +
  geom_point(data = faltas, 
             aes(x = location.x, y = location.y,
                 colour=team.name,size=1.0)) +
  labs(title = "Faltas por equipo", color="Equipo") +
  coord_fixed(ratio = 105/100) +
  theme(legend.position = "bottom")
```


\newpage 


## Córners:

Otro detalle a tener en cuenta es la cantidad de córneres que tuvo cada equipo, 
lo cual lo muestro a continuación

```{r message=FALSE, warning=FALSE, echo=FALSE}
corners_AR <- datos %>% filter(pass.type.name=="Corner" , team.name=="Argentina") 
corners_FR <- datos %>% filter(pass.type.name=="Corner" , team.name=="France") 

cant_corners_AR <- length(corners_AR$team.name)
cant_corners_FR <- length(corners_FR$team.name)

corners<-cbind(cant_corners_AR,cant_corners_FR)
colnames(corners)<-c("Argentina", "Francia")
rownames(corners)<-"Córners"

corners %>% kbl() %>% kable_classic_2(full_width = F)


```


## Pases:

En este apartado filtramos de nuestro data.frame original las filas las cuales se 
refieren a los pases y luego mediante un for creamos cuatro columnas para poder
trabajar de mejor forma con las cordenadas (x,y) iniciales y finales.

```{r message=FALSE, warning=FALSE, echo=FALSE}
pases<- datos %>% filter(type.name=="Pass") %>%  select(minute, second, location,
        under_pressure, possession_team.name, play_pattern.name, team.name, 
        player.name, pass.length, pass.angle, pass.end_location, pass.recipient.name,
        pass.height.name, pass.body_part.name, pass.type.name, pass.outcome.name) 

for(i in 1:length(pases$location)){
  pases$location.x[i] <- pases$location[[i]][1]
  pases$location.y[i] <- pases$location[[i]][2]
  pases$end_location.x[i] <- pases$pass.end_location[[i]][1]
  pases$end_location.y[i] <- pases$pass.end_location[[i]][2]
  
}
```

Ahora creo una tabla para mostrar la cantidad de pases totales,
exitosos, fallados y la efectividad por equipo. Podemos ver que Argentina tuvo
mayor cantidad de pases y mayor porentaje de acierto.

```{r message=FALSE, warning=FALSE, echo=FALSE}
tot_Pas_AR<- datos %>% filter(type.name=="Pass",team.name=="Argentina") %>%
             count(type.name=="Pass") 
tot_Pas_AR<- tot_Pas_AR$n

Pas_bien_AR <- datos %>% filter(type.name=="Pass",team.name=="Argentina") %>% 
              count(is.na(pass.outcome.name)) 
Pas_bien_AR <- Pas_bien_AR$n[2]  

Pas_fallados_AR<- tot_Pas_AR - Pas_bien_AR

Efect_Pas_AR <- (Pas_bien_AR/tot_Pas_AR)*100

tot_Pas_FR<- datos %>% filter(type.name=="Pass",team.name=="France") %>%
  count(type.name=="Pass") 
tot_Pas_FR<- tot_Pas_FR$n

Pas_bien_FR <- datos %>% filter(type.name=="Pass",team.name=="France") %>% 
  count(is.na(pass.outcome.name)) 
Pas_bien_FR <- Pas_bien_FR$n[2]  

Pas_fallados_FR<- tot_Pas_FR - Pas_bien_FR


Efect_Pas_FR <- (Pas_bien_FR/tot_Pas_FR)*100

t_pases_AR <- c(tot_Pas_AR, Pas_bien_AR,Pas_fallados_AR, Efect_Pas_AR)
t_pases_FR <- c(tot_Pas_FR, Pas_bien_FR,Pas_fallados_FR, Efect_Pas_FR)

todo_pases <- cbind(t_pases_AR, t_pases_FR)
colnames(todo_pases) <- c("Argentina","Francia")
rownames(todo_pases) <- c("Total", "Exitosos","Fallados", "% de acierto")

todo_pases %>% kbl() %>% kable_classic_2(full_width = F)

```

\newpage 


## Efectividad de pases por jugador en Argentina

Esta vez creo una tabla en la que aparecen la cantidad de pases, la cantidad de
pases completados y la efectividad por jugador.

```{r message=FALSE, warning=FALSE, echo=FALSE}
pases_AR <- pases %>% filter(team.name=="Argentina") 

total_pases_jugador_AR <- pases_AR %>% select(player.name,pass.outcome.name) %>% 
                          group_by(player.name) %>% summarise(cant_pases=n())

total_pases_compl_jugador_AR <- pases_AR %>% select(player.name,pass.outcome.name) %>%
                                filter(is.na(pass.outcome.name)) %>% group_by(player.name) %>% 
                                summarise(cant_pases_compl=n())
tabla_pases_AR <- data.frame(jugador=total_pases_jugador_AR$player.name, tot.pases=total_pases_jugador_AR$cant_pases, tot.compl.pases=total_pases_compl_jugador_AR$cant_pases_compl) %>% 
                  mutate(efectivid_pase=(tot.compl.pases/tot.pases)*100)
  
tabla_pases_AR <- tabla_pases_AR[order(tabla_pases_AR$tot.pases, decreasing = TRUE), ]

colnames(tabla_pases_AR) <- c("Jugadores", "Pases", "Pases Completados", "Efectividad")

tabla_pases_AR %>% kbl() %>% kable_classic_2(full_width = F)


```

Realizo lo mismo para los jugadores de Francia

```{r message=FALSE, warning=FALSE, echo=FALSE}
pases_FR <- pases %>% filter(team.name=="France") 


total_pases_jugador_FR <- pases_FR %>% select(player.name,pass.outcome.name) %>% 
                          group_by(player.name) %>% summarise(cant_pases=n())

total_pases_compl_jugador_FR <- pases_FR %>% select(player.name,pass.outcome.name) %>%
                                filter(is.na(pass.outcome.name)) %>% 
  group_by(player.name) %>% summarise(cant_pases_compl=n())

tabla_pases_FR <- data.frame(jugador=total_pases_jugador_FR$player.name, tot.pases=total_pases_jugador_FR$cant_pases, tot.compl.pases=total_pases_compl_jugador_FR$cant_pases_compl) %>% 
                  mutate(efectivid_pase=(tot.compl.pases/tot.pases)*100)
  
tabla_pases_FR <- tabla_pases_FR[order(tabla_pases_FR$tot.pases, decreasing = TRUE), ]

colnames(tabla_pases_FR) <- c("Jugadores", "Pases", "Pases Completados",
                              "Efectividad")


tabla_pases_FR %>% kbl() %>% kable_classic_2(full_width = F)


```


# Pases Argentina:

Realizo un gráfico en el que se vean con puntos todos los pases del equipo Argentino,
los cuales su resultado se puede distinguir por el color de los puntos

```{r message=FALSE, warning=FALSE, echo=FALSE}
create_Pitch(grass_colour = "#EAEAEA", line_colour =  "#000000", 
             background_colour = "#EAEAEA", goal_colour = "#EAEAEA") +
  geom_point(data = pases_AR, 
               aes(x = location.x, y = location.y,
                   colour=pass.outcome.name), size = 1.5) +
  labs(title = " Pases Argentina", color="Resultado") +
  coord_fixed(ratio = 105/100) +
  theme(legend.position = "bottom")
```

\newpage 


# Pases Francia:

```{r message=FALSE, warning=FALSE, echo=FALSE}
create_Pitch(grass_colour = "#EAEAEA", line_colour =  "#000000", 
             background_colour = "#EAEAEA", goal_colour = "#EAEAEA") +
  geom_point(data = pases_FR, 
               aes(x = location.x, y = location.y,
                   colour=pass.outcome.name), size = 1.5) +
  labs(title = " Pases Francia", color="Resultado") +
  coord_fixed(ratio = 105/100) +
  theme(legend.position = "bottom")
```

\newpage 

# Pases de Messi:

Ahora vamos a ir al caso particular de Messi, podría realizarse para todos los
juadores pero por un tema práctico lo realizo para un jugador de cada equipo.
Realizaré un diagrama de "flecha", en el cual se distinguirá por el color que
pases fueron acertados y cuales no.

```{r message=FALSE, warning=FALSE, echo=FALSE}
pases_Messi <- pases %>% filter(player.name=="Lionel Andrés Messi Cuccittini")

create_Pitch(grass_colour = "#EAEAEA", line_colour =  "#000000",
             background_colour = "#EAEAEA", goal_colour = "#EAEAEA") +
  geom_segment(data = pases_Messi, 
               aes(x = location.x, y = location.y,
                   xend = end_location.x, yend = end_location.y,
                   colour=pass.outcome.name),
               lineend = "round", size = 0.8, 
               arrow = arrow(length = unit(0.08, "inches"))) +
  labs(title = "Pases de Messi", color="Resultado") +
  coord_fixed(ratio = 105/100) +
  theme(legend.position = "bottom")

```

\newpage 


# Pases de Mbappé:

Realizamos lo mismo para Mbappé

```{r message=FALSE, warning=FALSE, echo=FALSE}
pases_Mbappe <- pases %>% filter(player.name=="Kylian Mbappé Lottin")

create_Pitch(grass_colour = "#EAEAEA", line_colour =  "#000000",
             background_colour = "#EAEAEA", goal_colour = "#EAEAEA") +
  geom_segment(data = pases_Mbappe, 
               aes(x = location.x, y = location.y,
                   xend = end_location.x, yend = end_location.y,
                   colour=pass.outcome.name),
               lineend = "round", size = 0.8, 
               arrow = arrow(length = unit(0.08, "inches"))) +
  labs(title = "Mbappe vs Argentina 2018", color="Resultado") +
  coord_fixed(ratio = 105/100) +
  theme(legend.position = "bottom")

```

\newpage 


## Mapa de presión Argentina

Creo un mapa de presión mediente la función soccerHeatmap() para poder observar 
en que zonas del mapa Argentina presionó para intentar recuperar la pelota.
Un posible análisis que se puede hacer a partir de este y el siguiente gráfico es
que como Argentina presionó más arriba de la cancha logró recuperar más pelotas 
en esa zona "peligrosa" de la cancha.

```{r message=FALSE, warning=FALSE, echo=FALSE}
presion_AR <- datos %>% filter(type.name=="Pressure", team.name=="Argentina")

for(i in 1:length(presion_AR$location)){
  presion_AR$location.x[i] <- presion_AR$location[[i]][1]
  presion_AR$location.y[i] <- presion_AR$location[[i]][2]
  presion_AR$end_location.x[i] <- presion_AR$pass.end_location[[i]][1]
  presion_AR$end_location.y[i] <- presion_AR$pass.end_location[[i]][2]
  
}

soccerHeatmap(presion_AR, x = "location.x", y = "location.y",
    title = "Mapa de presion Argentina")
```

\newpage 


## Mapa de presión Francia.

Podemos ver que Francia realizó la presión más cerca de su arco.

```{r message=FALSE, warning=FALSE, echo=FALSE}
presion_FR <- datos %>% filter(type.name=="Pressure", team.name=="France")

for(i in 1:length(presion_FR$location)){
  presion_FR$location.x[i] <- presion_FR$location[[i]][1]
  presion_FR$location.y[i] <- presion_FR$location[[i]][2]
  presion_FR$end_location.x[i] <- presion_FR$pass.end_location[[i]][1]
  presion_FR$end_location.y[i] <- presion_FR$pass.end_location[[i]][2]
  
}

soccerHeatmap(presion_FR, x = "location.x", y = "location.y",
              title = "Mapa de presion Francia")
```

## Mapa de recuperaciones por equipo

Ahora para poder complementar el gráfico anterior realizo un gráfico de puntos 
con las recuperaciones de cada equipo. Además realizo una tabla con los seis 
mayores recuperadores de pelotas.

```{r message=FALSE, warning=FALSE, echo=FALSE}
recuperaciones <- datos %>% filter(type.name=="Ball Recovery")

cant_recuperaciones_equipo <- recuperaciones %>% select(team.name) %>% 
  group_by(team.name)   %>%  summarise(recuperaciones=n())

cant_recuperaciones_jugador <- recuperaciones %>% select(player.name) %>%
  group_by(player.name)   %>%  summarise(recuperaciones=n()) 

cant_recuperaciones_jugador <- cant_recuperaciones_jugador[order(cant_recuperaciones_jugador$recuperaciones, 
                                                        decreasing = TRUE), ]

mayores_rec<-head(cant_recuperaciones_jugador)
colnames(mayores_rec)<-c("Jugadores","Recuperaciones")

mayores_rec %>% kbl() %>% kable_classic_2(full_width = F)


for(i in 1:length(recuperaciones$location)){
  recuperaciones$location.x[i] <- recuperaciones$location[[i]][1]
  recuperaciones$location.y[i] <- recuperaciones$location[[i]][2]
  recuperaciones$end_location.x[i] <- recuperaciones$pass.end_location[[i]][1]
  recuperaciones$end_location.y[i] <- recuperaciones$pass.end_location[[i]][2]
}

create_Pitch(grass_colour = "#EAEAEA", line_colour =  "#000000",
             background_colour = "#EAEAEA", goal_colour = "#EAEAEA") +
  geom_point(data = recuperaciones, 
             aes(x = location.x, y = location.y,
                 colour=team.name)) +
  labs(title = "Recuperaciones", color="Resultado") +
  coord_fixed(ratio = 105/100) +
  theme(legend.position = "bottom") 

```

\newpage 


## Zonas donde aparece Messi

Ahora ya que no tenemos el recorrido que realiza un jugador por GPS, intenté
realizar algo similar mapeando las zonas donde un jugador (en este caso Messi) 
aparece en acción. Es decir tuve en cuenta las coordenadas de cada acción que 
realizó un jugador.

```{r message=FALSE, warning=FALSE, echo=FALSE}
Messi <- datos %>% filter(player.name=="Lionel Andrés Messi Cuccittini")

for(i in 1:length(Messi$location)){
  Messi$location.x[i] <- Messi$location[[i]][1]
  Messi$location.y[i] <- Messi$location[[i]][2]
}

soccerHeatmap(Messi, x = "location.x", y = "location.y",
              title = "Apariciones de Messi")
```

\newpage 

## Zonas donde aparece Mbappé

```{r message=FALSE, warning=FALSE, echo=FALSE}
Pogba <- datos %>% filter(player.name=="Paul Pogba", type.name!="Substitution")

for(i in 1:length(Pogba$location)){
  Pogba$location.x[i] <- Pogba$location[[i]][1]
  Pogba$location.y[i] <- Pogba$location[[i]][2]
}

soccerHeatmap(Pogba, x = "location.x", y = "location.y",
              title = "Pogba vs Francia 2018", 
              subtitle = "Mapa apariciones Pogba")



```

\newpage 

## Disparos

En primer lugar creo una tabla con los tiros de cada equipo y los tiros que fueron 
al arco, en la cual se ve que Fancia tuvo menos tiros pero con mayor éxito.

```{r message=FALSE, warning=FALSE, echo=FALSE}
tiros_AR <- datos %>% filter(type.name=="Shot", team.name=="Argentina")
cant_tiros_AR <- length(tiros_AR$location)
tiros_al_arco_AR <- tiros_AR %>% filter(shot.outcome.name != "Wayward", 
                  shot.outcome.name != "Off T", shot.outcome.name != "Blocked")
cant_tiros_al_arco_AR <- length(tiros_al_arco_AR$location)

tot_tiros_AR<-c(cant_tiros_AR,cant_tiros_al_arco_AR)

tiros_FR <- datos %>% filter(type.name=="Shot", team.name=="France")
cant_tiros_FR <- length(tiros_FR$location)
tiros_al_arco_FR <- tiros_FR %>% filter(shot.outcome.name != "Wayward",
                  shot.outcome.name != "Off T", shot.outcome.name != "Blocked")
cant_tiros_al_arco_FR <- length(tiros_al_arco_FR$location)

tot_tiros_FR<-c(cant_tiros_FR,cant_tiros_al_arco_FR)

tabla_tiros <- cbind(tot_tiros_AR, tot_tiros_FR)
colnames(tabla_tiros) <- c("Argentina", "France")
rownames(tabla_tiros) <- c("Total de tiros", "Al arco")

tabla_tiros %>% kbl() %>% kable_classic_2(full_width = F)



```


## Tiros Argentina

Ahora procedo a crear dos gráficos. En uno se distingue por color quien fue el 
ejecutante y en el otro en que resultó tal disparo.
Además aprovecho que StatsBomb tiene la variable xG, la cual me da la probabilidad
de que un tiro termine en gol, entonces la aprovecho utilizandola para el tamaño
de los puntos.

```{r message=FALSE, warning=FALSE, echo=FALSE}
for(i in 1:length(tiros_AR$location)){
  tiros_AR$location.x[i] <- tiros_AR$location[[i]][1]
  tiros_AR$location.y[i] <- tiros_AR$location[[i]][2]
  tiros_AR$end_location.x[i] <- tiros_AR$pass.end_location[[i]][1]
  tiros_AR$end_location.y[i] <- tiros_AR$pass.end_location[[i]][2]
}


create_Pitch(grass_colour = "#EAEAEA", line_colour =  "#000000", 
             background_colour = "#EAEAEA", goal_colour = "#EAEAEA") +
  geom_point(data = tiros_AR, 
             aes(x = location.x, y = location.y,
                 colour=player.name, size=shot.statsbomb_xg)) +
  labs(title = "Tiros Argentina 2018") +
  coord_fixed(ratio = 105/100) +
  theme(legend.position = "right") 

create_Pitch(grass_colour = "#EAEAEA", line_colour =  "#000000", 
             background_colour = "#EAEAEA", goal_colour = "#EAEAEA") +
  geom_point(data = tiros_AR, 
             aes(x = location.x, y = location.y,
                 colour=shot.outcome.name,size=shot.statsbomb_xg)) +
  labs(title = "Tiros Argentina") +
  coord_fixed(ratio = 105/100) +
  theme(legend.position = "right") 

```

\newpage 

## Tiros Francia 


```{r message=FALSE, warning=FALSE, echo=FALSE}
for(i in 1:length(tiros_FR$location)){
  tiros_FR$location.x[i] <- tiros_FR$location[[i]][1]
  tiros_FR$location.y[i] <- tiros_FR$location[[i]][2]
  tiros_FR$end_location.x[i] <- tiros_FR$pass.end_location[[i]][1]
  tiros_FR$end_location.y[i] <- tiros_FR$pass.end_location[[i]][2]
}

create_Pitch(grass_colour = "#EAEAEA", line_colour =  "#000000", 
             background_colour = "#EAEAEA", goal_colour = "#EAEAEA") +
  geom_point(data = tiros_FR, 
             aes(x = location.x, y = location.y,
                 colour=player.name, size=shot.statsbomb_xg)) +
  labs(title = "Tiros Francia") +
  coord_fixed(ratio = 105/100) +
  theme(legend.position = "right") 

create_Pitch(grass_colour = "#EAEAEA", line_colour =  "#000000", 
             background_colour = "#EAEAEA", goal_colour = "#EAEAEA") +
  geom_point(data = tiros_FR, 
             aes(x = location.x, y = location.y,
                 colour=shot.outcome.name,size=shot.statsbomb_xg)) +
  labs(title = "Tiros Francia") +
  coord_fixed(ratio = 105/100) +
  theme(legend.position = "right") 
```

Por último mostararé quienes hicieron los goles y en que minuto.

```{r message=FALSE, warning=FALSE, echo=FALSE}
goles<- datos %>% filter(shot.outcome.name=="Goal") %>% 
          select(minute, player.name, team.name)

colnames(goles) <- c("Minuto", "Jugador", "Equipo") 

goles %>% kbl() %>% kable_classic_2(full_width = F)

```








